# 同一控制下企业合并，母公司比子公司成立晚，合并报表期初数问题

提问人：Ivyqiao 时间：2019-12-31 08:05:14
请教一下，甲公司、乙公司同时由 A 集团控制，甲公司 2015 年成立，乙公司 2019 年成立；A集团 2019 年 6 月将甲公司无偿划拨给乙公司。请问（ 1 ）合并日和期末，乙公司合并报表时甲公司的期初数需要并入么？（ 2 ）
A 集团合并报表时，期初数原本是包含甲公司的数据的，这个情况怎么处理呢？

回答人：chenyiwei
1 、乙公司自身为合并方，合并报表只能从其自身的设立日开始编制。因此甲公司的期初数和从年初至乙公司设立日期间的数据无需并入，该期间甲公司的留存收益无需恢复。
2 、该项内部重组不影响 A 的合并报表。甲公司的财务数据仍完整纳入 A的合并报表中。只不过在乙公司设立日之前的各年度和期间是由 A 直接合并，之后是间接合并。